臺灣板橋地方法院刑事附帶民事訴訟判決
原　　　告　廣州市花都新鴻祥陶瓷有限公司
法定代理人　甲○○
被　　　告　乙○○
上列被告因九十四年度簡字第三二一五號偽造文書案件，經原告
提起附帶民事訴訟，本院判決如下：
    主  文
原告之訴及假執行之聲請均駁回。
    事  實
一、原告方面：
  (一)聲明：被告應給付原告新台幣（下同）三十四萬一千八百五
    十五元，並自起訴狀送達翌日起即民國九十四年八月九日起
    至清償日止，按週年利率百分之五計算之利息。並陳明願供
    擔保請准宣告假執行。
  (二)陳述：
  1.被告受僱於榮安窯業股份有限公司（下稱榮安公司），於八
    十六年四月起迄九十二年八月止，同時支領榮安公司轉投資
    設於大陸地區之原告公司之薪水。
  2.於九十二年六月二十四日星誼企業股份有限公司（下稱星誼
    公司）與原告買賣交易，該筆貨款總價為美金二萬六千二百
    零四元，折合新台幣八十九萬四千零五十五元。因星誼公司
    指明付款予原告，被告為幫助原告之職員林武人（亦是榮安
    公司負責人）侵占原告之貨款三十四萬一千八百五十五元，
    竟偽刻原告大小章，偽造原告委託林武人收取美金二萬六千
    二百零四元之委託書，使林武人順利侵占原告貨款三十四萬
    一千八百五十五元（林武人實收美金二萬六千二百零四元，
    折合新台幣八十九萬四千零五十五元，卻只匯給原告五十五
    萬二千二百元，計算式：000000-000000=341855）。
　(三)證據：未提出任何證據，亦未援用刑事案件之證據資料。
二、被告未為任何聲明或陳述，亦未提出任何書狀。
    理  由
一、按因犯罪而受損害之人，於刑事訴訟程序固得附帶提起民事
    訴訟，對於被告請求回復其損害，但其請求回復之損害，以
    被訴犯罪事實所生之損害為限，否則縱令得依其他事由，提
    起民事訴訟，亦不得於刑事訴訟程序附帶為此請求，最高法
    院著有六十年度台上字第六三三號判例可資參照。查本件被
    告明知未得原告之同意，偽刻原告之印章，並進而偽以原告
    之名義出具委託書，其內容載明「本公司新鴻祥陶瓷有限公
    司，特立此委託書，委託林武人先生收取本公司款項，金額
    美金貳萬陸仟貳佰零肆元整。此致星誼企業股份有限公司」
    ，再以上開偽刻之原告印章於該委託書上蓋用印文後，持以
    向星誼公司業務助理簡美惠行使，致使星誼公司誤認原告確
    有委託收款，而將款項交由乙○○，足生損害於原告。核被
    告所為，係犯刑法第二百十六條、第二百十條之行使偽造私
    文書罪，業經本院九十四年度簡字第三二一五號刑事簡易判
    決審認明確論處罪刑。惟查，本件原告起訴主張被告幫助林
    武人侵占原告貨款三十四萬一千八百五十五元，然檢察官並
    未就原告所指稱之幫助侵占犯行聲請以簡易判決處刑，且依
    刑事卷內相關證據資料，本院亦無從認定涉有幫助業務侵占
    罪嫌。從而，原告就前開被告幫助業務侵占之民事責任自亦
    無從附帶提起訴訟請求賠償，依照上開說明，原告之訴，自
    應予以駁回。假執行之聲請，失所依據，併予駁回。
二、結論：原告之訴為不合法，應依刑事訴訟法第五百零二條第
    一項，判決如主文。
中　　華　　民　　國　　94　　年　　9 　　月　　15　　日
　　　                  刑事第八庭　法　官　王士珮
以上正本證明與原本無異。
對於本判決如有不服，應於送達後10日內，向本院提出上訴狀，
但非對刑事訴訟之判決有上訴時，不得上訴。
                                    書記官  程欣怡
中　　華　　民　　國　　94　　年　　9 　　月　　15　　日
